臺灣士林地方法院刑事判決　　　　　　　　　　　　　　九十一年度易字第七八號
　　公　訴　人　臺灣士林地方法院檢察署檢察官
　　被　　　告　丙○○
右列被告因詐欺案件，經檢察官提起公訴（九十年度偵緝字第五一一號），本院判決
如左：
    主  文
丙○○連續意圖為自己不法之所有，以詐術使人將本人之物交付，處有期徒刑月，
如易科罰金以佰元折算壹日。
    事  實
一、丙○○平日從事中古汽車買賣，明知已無相當資力，竟因急於償還先前向他人購
    車所積欠之車款，而意圖為自己不法之所有，基於概括之犯意，民國九十年五月
    五日下午四時許，先至台北市○○○路○段一二○號通通來汽車商行，利用負責
    人乙○○信任其先前交易紀錄良好，佯稱已尋得買主，要求先行取車，車價則以
    相隔四、五日後之支票支付，致乙○○不疑有詐同意以新台幣（下同）廿四萬五
    千元之價格售予車牌號碼ＢＳ—八○三六號自小客車，並由丙○○開立附表所示
    之支票乙紙後，即於同日下午六時許開走車輛。丙○○詐得車輛後，復於同日下
    午七時二十分，將該車開至台北市○○區○○路二段一一八號甲○○所經營之尚
    永車行，以二十一萬元之低價轉售，並詐稱原車主身分證影本放置家中，明日即
    可交予辦理過戶手續，致甲○○信以為真而交予現金二十一萬，丙○○詐得現款
    後持以償還前述欠款，而未存入銀行供兌現支票，致乙○○所持支票於九十年五
    月九日提示後因存款不足遭到退票，甲○○亦因欠缺原車主身分證影本無法完成
    車輛過戶，經向乙○○索取時，二人始知受騙。
二、案經乙○○訴請台灣士林地方法院檢察署檢察官偵查起訴。
    理  由
一、訊據被告丙○○坦承向乙○○購車後以低價轉售甲○○，且無法兌現購車支票及
    提供完備資料讓甲○○完成過戶手續，惟否認有詐騙犯意，辯稱：伊並非有意詐
    騙乙○○、甲○○，因買賣車輛不一定會賺會賠，伊如果有意詐騙，就會購買價
    位較高之車輛，本來伊父親答應幫忙兌現支票，但後來又沒有辦法，所以才無法
    兌現支票等語。經查：
  (一)被告如何佯稱已尋得買主，要求以四、五日後支票支付價金，並先行取車，致乙○○不疑有詐而同意先行交予車輛，得手後旋即將車輛賠售予甲○○，並佯稱明
    日即可交予原車主身分證影本，使甲○○信以為真而同意交付現金購入該車，事
    後乙○○因支票無法兌現而未取得車款，甲○○亦無法辦理車輛過戶等情，業據
    被害人乙○○、甲○○於本院審理時供證甚詳，並有汽車買賣合約書二份及支票
    、退票理由單各一紙在卷可稽。
  (二)被告雖辯稱中古車價各人判斷不一，購入本件車輛後，經詢問板橋車行價格後始
    予賠售，並無詐騙之意，惟被告自承向被害人乙○○購得車輛後隨即駛往甲○○
    處出售，並未駛往板橋車行供人實車檢視詢價，是其辯稱僅以電話詢價即願賠售
    云云，已難置信，且中古車輛依其車種、年份、行駛里程數雖可估定通常之價格
    ，但詳細之價額仍須實車檢視車況而定，本件證人乙○○已供證被告購車前數日
    即曾至其車行察看車輛，當日復多番議價始同意購入該車，付款時又以已尋得車
    主為由要求先予取車，可見被告已就該車輛行情多所評估，自無購入後僅以電話
    詢問，未實際交予其他同行檢視車輛，即得以認定自己判斷錯誤，而須立即賠售
    之理？況證人乙○○亦稱依該行業通常情形，應無購入後旋即賠售之可能，益徵
    被告所辯與常情不符，難以採信，堪信其係為取得現金而故意低價賠售車輛。
  (三)又證人乙○○已供明因被告係以數日後之支票支付車款，故其刻意扣留部分車輛
    資料，可見被告實際並未取得原車主身分證影本，竟仍向被害人甲○○謊稱該資
    料在其家中，明日即可交予梁某辦理車輛過戶，致甲○○信以為真同意其明日補
    足，而先行交付車款，被告推稱並無詐騙之意云云，實不足取，況被告自承賠售
    車輛所得之款項用於償還先前所欠車款，並未存入帳戶供兌現支票，而係預備向
    其父調借週轉兌現支票，足證被告購車簽發支票之時確無相當資力可供兌現支票
    支付車款，竟仍以支票騙得車輛隨即轉售詐得現金，益證被告自始即有不法所有
    意圖無誤。本件事證已臻明確，被告犯行堪以認定，應依法論科。
二、核被告丙○○所為，係犯刑法第三百三十九條第一項之詐欺取財罪。其先後二次
    犯行，時間緊接、方法相同，觸犯構成要件相同之罪名，顯係基於概括犯意為之
    ，應依刑法第五十六條連續犯之規定，論以一罪，並加重其刑。爰審酌被告素行
    良好，先前並無犯罪紀錄，為償還其他欠款而詐取財物之動機、詐得之金額、被
    害人之損失，迄未與被害人達成和解賠償損害及犯後態度等一切情狀，量處如主
    文所示之刑及諭知易科罰金之折算標準。
三、依刑事訴訟法第二百九十九條第一項前段、刑法第五十六條、第三百三十九條第
    一項、第四十一條第一項前段、罰金罰鍰提高標準條例第一條前段、第二條，判
    決如主文。
本案經檢察官江林達到庭執行職務。
中      華      民      國      九十一      年      五    月    廿八    日
      臺灣士林地方法院刑事第一庭
                                      法  官  詹  朝  傑
右正本證明與原本無異。
如不服本判決，應於判決送達後十日內，向本院提出上訴狀。
                                      書記官  陳  雅  加
中      華      民      國      九十一      年      六    月     三     日
刑法第三百三十九條第一項：
意圖為自己或第三人不法之所有，以詐術使人將本人或第三人之物交付者，處五年以
下有期徒刑、拘役或科或併科一千元以下罰金。
附表：
┌──┬───┬────┬─────┬─────┬──────┬───┐
│種類│發票人│付款銀行│日      期│票      號│金        額│備  註│
├──┼───┼────┼─────┼─────┼──────┼───┤
│支票│丙○○│華僑銀行│九十年五月│ＡＡ一五一│新台幣二十四│      │
│    │      │新莊分行│九日      │二三四二號│萬五千元    │      │
└──┴───┴──────────┴─────┴──────┴───┘
